臺灣基隆地方法院刑事判決　　　　　　　94年度訴緝字第31號
公　訴　人　臺灣基隆地方法院檢察署檢察官
被　　　告　乙○○
上列被告因違反偽造文書等案件，經檢察官提起公訴（94年度偵
字第1298號），本院判決如下：
    主      文
乙○○連續行使偽造私文書，足以生損害於他人，處有期徒刑伍
月，如易科罰金以參佰元折算壹日。
金戒子壹只、偽簽於玄山銀樓2005/02/01.14:46之信用卡簽帳單
、玄山銀樓2005/02/01.18:50之信用卡簽帳單、瑞明銀樓2005/0
2/03.10:51之信用卡簽帳單上之丙○○署押各壹枚、偽簽於財神
銀樓2005/02/02.17:05之信用卡簽帳單、國泰銀樓2005/02/02 .
18:04之信用卡簽帳單上之丙○○署押各貳枚（合計共柒枚）均
沒收。
    事實及理由
一、犯罪事實：
    乙○○於民國94年2月1日上午11時許，在基隆市○○區○○
    路214之1號4樓住處之1樓大門前，拾獲丙○○遺失之中國信
    託銀行股份有限公司（下簡稱中國信託）、卡號0000000000
    000000號之信用卡 1張，竟意圖為自己不法之所有而侵占入
    己。隨即基於偽造私文書及詐欺取財之概括犯意，連續於同
    日14時46分許、18時50分許、同月2日17時5分許、18時 4分
    許、同月 3日10時51分許，在基隆市○○街23號「玄山銀樓
    」（ 2次）、基隆市○○路26號「財神銀樓」、基隆市○○
    路102號「國泰銀樓」、基隆市○○路9之 1號「瑞明銀樓」
    ，持上開竊得之信用卡，偽造丙○○之署押於信用卡簽帳單
    之私文書上後，交予前開特約商店之不知情服務人員而行使
    （偽簽於「玄山銀樓」（ 2次）、「瑞明銀樓」之丙○○署
    押各1 枚，偽簽於「財神銀樓」、「國泰銀樓」之丙○○署
    押因簽帳單複寫而各有2枚署押，合計共7枚），足生損害於
    丙○○及發卡銀行對於信用卡管理之正確性，使上開銀樓之
    服務人員因此陷於錯誤而先後交付價值新台幣（下同）5,00
    0元、4,200元、3,900元、3,000元、 4,200元不等之金飾，
    嗣於94年2月3日經中國信託通知丙○○上開消費資訊時，始
    由丙○○報警處理，經警循線發覺上情。
二、證據名稱：
  (一)被告於本院準備程序及審理時之自白。
  (二)被害人丙○○於偵查時之指述及證人蘇寬游即玄山銀樓之負
    責人、證人羅淑惠即財神銀樓之負責人、證人王榮川即國泰
    銀樓之負責人、證人紀愛珠即瑞明銀樓之負責人於偵查中之
    論述內容。
  (三)玄山銀樓之信用卡簽帳單 2份、財神銀樓、國泰銀樓、瑞明
    銀樓之信用卡簽帳單各 1份（以上均為影本）、國泰銀樓監
    視系統錄影所翻拍之照片1張、扣案之犯罪所得金戒子1只。
三、刑之酌科：
    核被告所為，係犯刑法第337條之侵占遺失物罪、同法第216
    條、第210條之行使偽造私文書罪及第339條第 1項之詐欺取
    財罪。被告偽造署押係偽造私文書之部分行為；而偽造私文
    書之低度行為應為行使偽造私文書之高度行為所吸收，均不
    另論罪。被告先後多次行使偽造私文書及詐欺取財之行為，
    時間緊接，罪名相同，顯係出於概括之犯意為之，為連續犯
    ，應依刑法第56條之規定論以1行使偽造私文書罪、1詐欺取
    財罪，並均加重其刑。又前開侵占遺失物罪、行使偽造私文
    書罪、詐欺取財罪間，有方法結果之牽連關係，為牽連犯，
    應從一重之行使偽造私文書罪處斷。被告侵占林育萱之信用
    卡，係犯刑法第 337條之侵占遺失物罪，公訴人雖僅就被告
    行使偽造私文書及詐欺取財之犯行提起公訴，然檢察官就犯
    罪事實一部起訴，其效力及於全部，本件被告侵占遺失物部
    分之犯罪事實，與前揭論罪科刑之部分，有牽連犯之關係，
    已如前述，本院自應就屬於裁判上一罪之侵占遺失物部分一
    併加以裁判。爰審酌被告犯罪之動機、目的係貪圖不法利益
    ，竟以拾獲之他人信用卡作為自己消費之用，造成被害人丙
    ○○之財產及發卡銀行對信用卡管理正確性之損害非輕，其
    於犯後雖坦承犯行，但仍未取得被害人之原諒等一切情狀，
    量處如主文所示之刑，並諭知易科罰金之折算標準，以示儆
    懲。至偽簽丙○○之署押共7枚（偽簽於玄山銀樓2005/02/0
    1. 14:46之信用卡簽帳單、玄山銀樓2005/02/01.18:50之信
    用卡簽帳單、瑞明銀樓2005/02/ 03.10: 51之信用卡簽帳單
    上之丙○○署押各1枚、偽簽於財神銀樓2005/0 2/02.17:05
    之信用卡簽帳單、國泰銀樓2005/ 02/02. 18:04之信用卡簽
    帳單上之丙○○署押各 2枚），為偽造之署押，不問屬於犯
    人與否，應依刑法第 219條之規定均宣告沒收；扣案之金戒
    子 1只，為被告因犯罪所得之物，為被告消費所有，應依刑
    法第38條第1項第3款之規定宣告沒收。
四、公訴意旨另以：被告乙○○意圖為自己不法所有，於94年 2
    月1日早晨10時30分許前某時，在基隆市○○區○○路214之
    1號4樓住處，利用與友人丙○○打牌之際，竊取丙○○所有
    中國信託、卡號 0000000000000000號之信用卡1張得手，因
    認被告涉犯刑法第320條第1項之竊盜罪嫌。按犯罪事實應依
    證據認定之，無證據不得認定犯罪事實，又不能證明被告犯
    罪者，應諭知無罪之判決，刑事訴訟法第154條第2項及第30
    1條第1項分別定有明文。次按事實之認定，應憑證據，如未
    能發現相當證據，或證據不足以證明，自不能以推測或擬制
    之方法，以為裁判基礎，此有最高法院40年臺上字第86號判
    例可資參照。公訴人認被告涉犯刑法第320條第1項之竊盜罪
    嫌，係以告訴人丙○○之指訴為其主要論據。訊據被告堅詞
    否認有何竊盜犯行，辯稱該信用卡係其拾得等語。經查，告
    訴人丙○○於偵查時係證稱，94年2月1日早上在乙○○家遺
    失信用卡，當時和乙○○、她先生、哥哥打牌，皮包放在坐
    位旁邊，打完牌後離開 2分鐘去洗手間，約早上10點半離開
    ，中國信託在11點多打電話問我有無刷卡，我說沒有，之後
    就發現信用卡不見，信用卡放在皮夾內，當時並沒有動到信
    用卡。警察帶我去找她時，乙○○說是在她家樓下撿到」等
    語，顯然告訴人對於信用卡如何遭竊並不清楚，亦無法確定
    信用卡係自己遺失或遭被告竊取，自無法遽依上開證言而為
    被告不利之論據，此外，復查無其他積極證據足以證明被告
    有公訴人所指之竊盜犯行，無法證明被告此部分犯罪，惟公
    訴意旨認此部分與前揭論罪科刑之行使偽造私文書罪、詐欺
    取財罪間有方法結果之牽連關係，屬裁判上一罪，爰不另為
    無罪之諭知。
五、應適用之法條：
    依刑事訴訟法第299條第1項前段，刑法第56條、第 216條、
    第210條、第339條第1項、第337條、第55條、第41條第 1項
    前段、第219條、第38條第1項第 3款，罰金罰鍰提高標準條
    例第1條前段、第2條，判決如主文。
本案經檢察官甲○○到庭執行職務。
中　　華　　民　　國　　94　　年　　12　　月　　30　　日
                  刑事第三庭審判長法  官    王福康
                                  法  官    齊  潔
                                  法  官    何怡穎
以上正本證明與原本無異。
對於本件判決如有不服，應於收受送達後10日內，向本院提出上
訴書狀，上訴於臺灣高等法院，並按他造當事人之人數附具繕本
。
中　　華　　民　　國　　94　　年　　12　　月　　30　　日
                            書記官    李繼業
附錄本案論罪科刑法條：
刑法第337條
    意圖為自己或第三人不法之所有，而侵占遺失物、漂流物或
    其他離本人所持有之物者，處500元以下罰金。
刑法第216條
　　行使第210條至第215條之文書者，依偽造、變造文書或登載
　　不實事項或使登載不實事項之規定處斷。
刑法第210條
　　偽造、變造私文書，足以生損害於公眾或他人者，處5年以
　　下有期徒刑。
刑法第339條第1項
　　意圖為自己或第三人不法之所有，以詐術使人將本人或第三
　　人之物交付者，處5年以下有期徒刑、拘役或科或併科1千元
　　以下罰金。
